【裁判字號】    95,訴,85
【裁判日期】    950630
【裁判案由】    偽造文書等
【裁判全文】
臺灣臺北地方法院刑事判決                95年度訴字第85號
    公  訴  人  臺灣臺北地方法院檢察署檢察官
    被      告  頂上全球資源有限公司
    代  表  人  甲○○
上列被告因違反著作權法案件，經檢察官提起公訴（94年度偵字
第19715號），本院判決如下：
    主  文
本件公訴不受理。
    理  由
一、公訴意旨略以：被告甲○○（所涉違反著作權法等犯行另由
    本院以95年度訴字第85號案件審理中）係設於臺北市○○區
    ○○路2段31之13號4樓頂上全球資源有限公司（以下簡稱頂
    上公司）之負責人，明知如附表所示之商標圖樣，分別業經
    日商蘇妮股份有限公司（以下簡稱蘇妮公司）、日商新力電
    腦娛樂股份有限公司（以下簡稱新力公司）、日商任天堂股
    份有限公司（以下簡稱日商任天堂公司）向經濟部中央標準
    局（現改制為經濟部智慧財產局）申請核准取得商標專用權
    ，指定使用於電視遊樂器以及包括電視遊樂器用控制器、記
    憶卡、錄有遊戲程式之卡匣等在內之商品，近年在全球個人
    電腦遊樂器市場行銷甚廣，品質著有商譽，為業界及消費大
    眾所共知，現仍在專用期間內（商標圖樣、證號、指定使用
    商品名稱及專用期限均如附表所示），未經商標權人之同意
    或授權，不得於同一商品上使用相同之商標圖樣，或明知為
    上開商品而仍為販賣；又明知「F-zero」、「Super Mario
    World」、「Super Mario Kart」、「Super Mario」及「
    Donkey Kong」等電腦遊戲程式著作均經美商美洲任天堂公
    司（以下簡稱美商任天堂公司）取得程式著作權，依世界貿
    易組織協定自民國91年1月1日起，於中華民國管轄區域內生
    效，皆為受我國著作權法保護之著作物，非經上開著作權人
    之同意或授權，不得擅自重製，或將侵害著作財產權之重製
    物予以散布。又上揭「F-zero」、「Super Mario World」
    、「Super Mario Kart」、「Super Mario」及「Donkey
    Kong」等遊戲卡匣，以機器執行使用時，畫面會成呈現如附
    表所示之「Nintendo」圖樣及公司名稱、授權生產之文字，
    足以使消費者誤認該遊戲卡匣係日商任天堂公司所生產發行
    。詎被告甲○○與其堂兄黃惠慈（另由臺灣臺北地方法院檢
    察署以95年度他字第26號案件偵查中）竟共同基於販賣仿冒
    商標商品、意圖營利而以重製之方法侵害他人之著作財產權
    以及行使偽造準文書之概括犯意，自93年間起由黃惠慈向哥
    倫比亞某廠商接單，被告甲○○再以港翔有限公司（負責人
    為甲○○之母黃吳惠美，以下簡稱港翔公司）委託大陸深圳
    地區真實姓名年籍不詳之大陸人士製作仿冒上開蘇妮公司、
    新力公司、日商任天堂公司取得商標專用權之商標圖樣於「
    PS1」、「PS2」遊戲機器控制器（以下簡稱手把）、「PS2
    」記憶卡、電腦遊戲卡匣表面，以及重製美商任天堂公司享
    有著作財產權之「F-zero」、「Super Mario World」、「
    Super Mario Kart」、「Super Mario」及「Donkey Kong」
    等遊戲卡匣及IC電路板。迨上開仿冒商品製作完成後，甲○
    ○會親自至大陸驗貨，再逕由大陸寄送至哥倫比亞，或由該
    大陸人士先寄送至臺灣，經被告甲○○驗貨無誤後，被告甲
    ○○再以本人或不知情之其姑黃瑪莎名義，委託美商聯邦快
    遞股份有限公司臺灣分公司（以下簡稱聯邦快遞公司）運送
    至哥倫比亞。嗣於93年6月23日，被告甲○○以黃瑪莎名義
    委任聯邦快遞公司運送一批電子備用零件至哥倫比亞，經美
    國阿拉斯加州安克拉治機場為美國海關攔截查獲310件美商
    任天堂遊戲卡匣及IC電路板仿冒品，復經法務部調查局臺北
    市調查處（以下簡稱臺北市調處），於93年10月5日，在臺
    北市大安區市○○道○段164號11樓被告甲○○住所及頂上公
    司上址營業處所執行搜索查獲，始悉上情。並扣得侵害日商
    任天堂公司上開商標專用權、美商任天堂公司上開著作財產
    權之任天堂遊戲卡匣及IC電路板共310件、侵害蘇妮公司、
    新力公司上開商標專用權之手把8支及記憶卡2片。因認被告
    頂上公司涉有著作權法第101條第1項之法人之代表人因執行
    職務，而侵害他人著作財產權罪嫌。
二、按告訴乃論之罪，告訴人於第一審辯論終結前得撤回其告訴
    ；又告訴經撤回者，應諭知不受理之判決；又不受理之判決
    ，得不經言詞辯論為之，刑事訴訟法第238條第1項、第303
    條第3款及第307條分別定有明文。
三、查本件告訴人美商任天堂公司告訴被告頂上公司違反著作權
    法案件，起訴書認被告頂上公司係犯著作權法第101條第1項
    之法人之代表人因執行職務，而侵害他人著作財產權罪，而
    該代表人所犯著作權法第91條第1項之擅自以重製之方法侵
    害他人之著作財產權罪，依同法第100條之規定，須告訴乃
    論，且依同法第101條第2項之規定，對該代表人撤回告訴之
    效力及於法人。茲據告訴人美商任天堂公司於95年6月12日
    具狀撤回其告訴，此有撤回告訴狀一份附卷可稽，依照上開
    說明，本件爰不經言詞辯論，逕為諭知不受理之判決。
據上論斷，應依刑事訴訟法第303條第3款、第307條，判決如主
文。
中    華    民    國    95    年    6     月    30    日
                  臺灣臺北地方法院刑事第十五庭
                        審判長法  官  周祖民
                              法  官  吳麗英
                              法  官  黃雅君
上正本證明與原本無異。
如不服本判決，應於判決送達後10日內向本院提出上訴狀（應抄
附繕本）。告訴人或被害人如對於本判決不服者，應具備理由請
求檢察官上訴，其上訴期間之計算係以檢察官收受判決正本之日
期為準。
                              書記官  陳麗津
中    華    民    國    95    年    6     月    30    日


司法院資訊處製作；財團法人民間司法改革基金會備份。
